臺灣屏東地方法院民事裁定
111年度消債更字第50號
聲  請  人  
即 債務 人  蘇銀壽  

代  理  人  謝建智律師
上列當事人因消費者債務清理事件聲請更生，本院裁定如下：
    主  文
債務人蘇銀壽自民國111年10月20日中午12時起開始更生程序。
命司法事務官進行本件更生程序。
    理  由
一、按消費者債務清理條例（下稱消債條例）所稱消費者，指五
    年內未從事營業活動或從事小規模營業活動之自然人。前項
    小規模營業指營業額平均每月新臺幣（下同）20萬元以下者
    ，消債條例第2條第1、2項分別定有明文。依聲請人提出之
    財產及收入狀況說明書之記載，固註記聲請人曾為「珅寶實
    業有限公司」之董事。惟查，上開公司於民國103年8月12日
    即申請停業迄今，有公示資料查詢服務表、財政部南區國稅
    局屏東分局111年5月5日南區國稅屏東銷售字第1112304255
    號函可參，堪認聲請人於5年內並無從事超過平均每月營業
    額20萬元之營業活動。是依前揭說明，聲請人核屬消債條例
    所稱消費者，先予敘明。
二、次按債務人不能清償債務或有不能清償之虞；且無擔保或無
    優先權之本金及利息債務總額未逾1,200萬元者，於法院裁
    定開始清算程序或宣告破產前，得向法院聲請更生；又法院
    開始更生程序之裁定，應載明其年、月、日、時，並即時發
    生效力，復為消債條例第3條、第42條第1項、第45條第1項
    所明定。次按法院裁定開始更生或清算程序後，得命司法事
    務官進行更生或清算程序，必要時得選任律師、會計師或其
    他適當之自然人或法人一人為監督人或管理人，消債條例第
    16條第1項亦有明文。
三、本件聲請意旨略以：聲請人積欠債務達775,505元，有不能
    清償之情事，曾於111年3月間依消債條例向最大債權銀行台
    新國際商業銀行股份有限公司請求共同協商債務清償方案，
    惟協商不成立。且聲請人無擔保或無優先權之債務總額未逾
    1,200萬元，復未經法院裁定開始清算程序或宣告破產，爰
    依法聲請更生等語。
四、聲請人所主張之上開事實，業據其提出與所述相符之財產及
    收入狀況說明書、債權人清冊、財團法人金融聯合徵信中心
    當事人查詢個人資料（信用報告）回覆書、財政部南區國稅
    局107至109年度綜合所得稅各類所得資料清單、全國財產稅
    總歸戶財產查詢清單等件為證，並有本院調解程序筆錄可參
    。經查：
㈠、關於聲請人現在收入部分，聲請人現擔任務農臨時工，每月
    所得為15,000元，有薪資袋可參，且聲請人現投保勞保於屏
    東縣廚具裝修業職業工會，顯未受僱於任何公司或商號，堪
    信屬實。至聲請人現在支出部分，聲請人稱每月必要支出14
    ,000元，雖未提出全部單據供本院審酌，惟低於依消債條例
    第64條之2第1項規定，以111年衛生福利部公告每人每月最
    低生活費之1.2倍即17,076元計算之數額，洵堪採信。
㈡、基上，聲請人每月收入扣除必要支出費用後僅餘1,000元（計
    算式：15,000－14,000＝1,000）。而聲請人積欠之無擔保及
    無優先權債務本金已達1,555,213元，亦有前引聯徵中心資
    料可考，若加計利息則顯然更高，堪認聲請人確有不能清償
    債務或有不能清償之虞之情形，而有更生之原因。此外，復
    查無聲請人有消費者債務清理條例第6條第3項、第8條或第4
    6條各款所定駁回更生聲請之事由存在，則聲請人聲請更生
    ，應屬有據。
五、綜上，聲請人聲請更生，為有理由，依首開法條規定，爰裁
    定如主文第一項所示，並命司法事務官進行本件更生程序。
中　　華　　民　　國　　111 　年　　10　　月　　20　　日
                  民事庭  法　官　曾吉雄
上為正本係照原本作成。
不得抗告。
中　　華　　民　　國　　111 　年　　10　　月　　20　　日
                          書記官　鄭美雀